臺灣高雄地方法院刑事判決　　　　　　　　　　　　　九十一年度訴字第六一號
　　公　訴　人　臺灣高雄地方法院檢察署檢察官
　　被　　　告　庚○○
　　被　　　告　乙○○
　　被　　　告　辛○○
　　被　　　告　己○○
　　被　　　告　甲○○
　　被　　　告　戊○○
　　被　　　告　丁○○
　　被　　　告　丙○○
右列被告因懲治走私條例案件，經檢察官提起公訴（九十年度偵字第二○六四一號）
，本院判決如左：
    主  文
庚○○、乙○○、辛○○、己○○、甲○○、戊○○、丁○○共同運送私運管制物品
進口逾公告數額之走私物品，各處有期徒刑陸月，如易科罰金，均以參佰元折算壹日
，各緩刑參年。
丙○○共同運送私運管制物品進口逾公告數額之走私物品，處有期徒刑拾月。
扣案如附表所示之未稅洋菸共捌萬玖仟陸佰包均沒收。
    事  實
一、庚○○、乙○○、辛○○、己○○、甲○○、戊○○、丙○○與丁○○等八人明
    知未貼專賣憑證之未稅菸類，為行政院所公告進出口管制物品項目，竟基於共同
    犯意，於不詳時地以新台幣（下同）四千元及三千元不等代價，受僱於不詳姓名
    年籍綽號「阿義」之成年男子，並於民國（下同）九十年十月八日下午三時許，
    由庚○○駕駛船名「威雄工程」工作船一艘前往高雄市旗津區大汕頭新碼頭處，
    並夥同乙○○等七人，自不知情之蔡龍泉所有船名「大仁和六號」工作船上，運
    送他人私運進口之大量未稅洋菸至「威雄工程」工作船上，復於搬運之際為警當
    場查獲，現場並扣得未稅洋菸大衛杜夫牌（CLASSIC）五萬九千五百包、七星牌
    八千包、峰牌二萬一千五百包、大衛杜夫牌（MAGNUM）六百包，共八萬九千六百
    包。
二、案經內政部警政署高雄港務警察所報請臺灣高雄地方法院檢察署檢察官偵查起訴
    。
    理  由
一、訊據被告庚○○、乙○○、辛○○、己○○、甲○○、戊○○、丙○○與丁○○
    等八人對於前揭時地，共同運送他人私運進口之未稅洋菸犯行均坦承不諱，復有
    內政部警政署高雄港務警察所扣押上揭未稅洋菸之扣押物品目錄表一份附卷可稽
    ，另本案當場查扣之未稅洋菸完稅價格，經高雄關稅局估計為二百二十九萬七千
    九百二十三元（公訴意旨漏列三元），亦有高雄港務警察所經濟組九十年十月八
    日迴文單乙紙在卷可按，顯逾上揭管制物品項目及其數額之丙項管制進口物品所
    規範十萬元公告數額，足證被告庚○○、乙○○、辛○○、己○○、甲○○、戊○○、丙○○與丁○○等八人自白與犯罪事實相符，渠等犯行洵堪認定，均應依
    法論科。
二、按刑法第二條所謂「法律有變更」及刑事訴訟法第三百零二條第四款所謂「犯罪
    後之法律已廢止其刑罰」，其所稱之「法律」，係指依中央法規標準法第四條之
    規定制定公布之刑罰法律者為限，此觀憲法第一百七十條之規定自明。行政機關
    依據委任立法而制定具有填補空白刑法補充規範之法規命令，縱可認為具有法律
    同等之效力，惟該法規命令之本身僅在補充法律構成要件之事實內容，並無刑罰
    之規定，究難解為刑罰法律，該項補充規範之內容縱有變更或廢止，惟對其行為
    時之法律構成要件及處罰之價值判斷，並無軒輊，僅能認為事實變更，不屬於刑
    罰法律之變更及廢止之範疇，自無前開法條之適用。行政院依懲治走私條例第二
    條第四項公告之「管制物品項目及其數額」丙項第一款之「菸、酒、捲菸紙」等
    項，雖經該院於九十年十二月二十七日以台九十財字第075083號函文公告自九十
    一年一月一日刪除，惟依首揭裁判意旨，此乃事實之變更，而非法律變更，應無
    刑法第二條規定之適用。核被告庚○○、乙○○、辛○○、己○○、甲○○、戊○○、丙○○與丁○○等八人所為，係違反懲治走私條例第三條第一項運送管制
    物品進口逾公告數額之罪。被告庚○○、乙○○、辛○○、己○○、甲○○、戊○○、丙○○與丁○○等八人與綽號「阿義」之成年男子間，有犯意聯絡及行為
    分擔，均為共同正犯。爰審酌被告庚○○、乙○○、辛○○、己○○、甲○○、
    戊○○、丁○○等七人之素行良好，被告丙○○有違反懲治走私條例前科，被告
    庚○○、乙○○、辛○○、己○○、甲○○、戊○○、丙○○與丁○○等八人犯
    後均能坦承犯行，態度良好，為圖小利為此犯行，使國家短收稅金，並其他一切
    情狀，分別量處如主文第一項、第二項所示之刑，並就被告庚○○、乙○○、辛○○、己○○、甲○○、戊○○、與丁○○等七人部分諭知易科罰金之折算標準
    ，以示懲儆。又被告庚○○、乙○○、辛○○、己○○、甲○○、戊○○、與丁○○等七人未曾受有期徒刑以上刑之宣告，有臺灣高等法院被告全國前案紀錄表
    及本院被告院內索引卡紀錄表各七份在卷可考，渠等七人犯後能坦承犯行，態度
    良好，渠等經此次論罪科刑之宣告後當知所警惕而無再犯之虞，本院認渠等七人
    所宣告之刑以暫不執行之適當，併均予宣告緩刑三年，以勵自新。又扣案如附表
    所示之未稅洋菸共八萬九千六百包，為共犯「阿義」因走私犯罪所得之物，應依
    法宣告沒收。
據上論斷，應依刑事訴訟法第二百九十九條第一項前段，懲治走私條例第三條第一項
、第十一條，刑法第二十八條、第四十一條第一項前段、第七十四條第一款、第三十
八條第一項第三款，罰金罰鍰提高標準條例第二條，判決如主文。
本案經檢察官王朝震、陳碧霞到庭執行職務。
中      華      民      國      九十一      年      四    月    十六    日
                                  臺灣高雄地方法院刑事第六庭
                                      法  官  張世賢
右正本證明與原本無異。
如不服本判決，應於判決送達後十日內，向本院提出上訴狀。
                                      書記官  陳孟瑩
中      華      民      國      九十一      年      四    月    十六    日
附表：
附錄所犯法條：
懲治走私條例第三條
運送﹑銷售或藏匿前條第一項之走私物品者，處五年以下有期徒刑﹑拘役或科或併科
新台幣九萬元以下罰金。
以犯前項之罪為常業者，處一年以上七年以下有期徒刑，得併科新台幣二十萬元以下
罰金。
第一項之未遂犯罰之。
